# 类似BT项目，业主卖出产品用于项目建设，如何做账

提问人：han2545 时间：2017-05-23 14:45:01
请教下这个业务是否是BT项目？A是国企，其下属子公司生产太阳能光伏组件；B是工程公司；C是新成立项目公司并已经发改委备案取得建设光伏电站项目许可。BC与A无关联关系。C签署授权委托书，授权B全权处理光伏电站建设事宜，且B是电站建设项目的EPC总包方。A与B签订预收购协议，待电站建成并网发电并符合A的标准后，由A收购C,并支付项目总投资10%左右定金，B要保证届时C的股权100%转给A，项目开始前要将C的股权100%质押给A，且项目光伏组件由A提供。项目开始后，A与B签订光伏组件商品销售合同，提供电站建设全部光伏组件，总金额占电站建设总投资一半左右，货款的支付期与电站建设期相同（即在A收购C前不需支付货款）。请问，这个业务是否是BT项目？A对销售的光伏组件是否应确认收入？

回答人：chenyiwei
从你说的情况看，这里的一系列交易都是一揽子交易。该光伏电站最终将被A自己收购、运营，且一开始已经指定了所用光伏组件必须来自A而不能由B自行采购。所以现在建设期间A（及其子公司，下同）向B销售的光伏组件等，本质上属于在建工程领用本企业自产产品，所以在A的合并报表层面不能确认收入，只能按这些组件的成本转入在建工程处理。换言之，自该一系列协议生效之日起，虽然名义上A与C之间无股权关系，但是C已经被A控制了，应纳入A的合并报表范围；B是A雇用的承包商。

提问人：han2545 时间：2017-05-24 08:52:21
谢谢陈老师，我还想请教一下，这样处理相关的法规依据是什么？

回答人：chenyiwei
实质重于形式原则，合并报表层面对控制的定义和判断标准等因素共同决定。